

# RECHERCHE D'ALTENANCE

BACHELOR INFORMATIQUE - EPSI

DÈS SEPTEMBRE 2023 - DURÉE 1 À 3 ANS.

# VINCENT FOUGÈRE

ÉTUDIANT ÉCOLE INGÉNIERIE INFORMATIQUE

# PROFIL PERSONNEL

Étudiant en deuxième année de de formation au parcours d'ingénierie informatique a l'EPSI Paris - la défense

Dotée d'une capacité à travailler de manière autonome et à prendre des initiatives dans mon domaine d'expertise, ainsi que d'une motivation à rester constamment à jour avec les nouvelles technologies et les meilleures pratiques du développement web.

#### COORDONNÉES

- 9 56 rue, Carnot Mareuil-lès-Meaux
- vincent.fougere77@gmail.com
- 07 82 09 71 37
- in /vincent-fougere

#### COMPÉTENCES

- HTML5 / CSS3
- PHP & MySQL
- CMS: Wordpress
- JavaScript
- Python

## FORMATION

Formation BTS SIO a l'EPSI Paris - la défense

## EXPÉRIENCE PROFESSIONNELLE

### Workshop première et deuxième année

10 SEP 2021 - 15 SEP 2021 / 05 SEP 2022 - 09 SEP 2022

- Conception d'un jeu vidéo Scratch
- Création site de Détection de Fake news en python

### **Projet Dashboard**

SEP 2021 - NOV 2021

- Mise en place d'une infrastructure backoffice pour un technicien via un système de ticketing
- Développement d'un intranet à l'aide des langages HTML5 / CSS3 / PHP

#### Création site web association sportive

OCT 2021 - NOV 2021

 Mise en place d'un site web pour l'équipe de rangement et stockage de données en HTML5 / CSS3 / PHP / JavaScript / MySQL

#### **Refonte totale site - Ema Assurances**

2 JANVIER 2023 - 7 MARS 2023

- Développement Front avec l'utilisation d'un CMS : Wordpress
- Création de modules complémentaires / widgets en utilisant PHP, création d'un livechat
- Base de données sécurisée avec MySql PHP 8.2
- Optimisation pour le Référencement (SEO) / Hébergement - déploiement (LWS) / Teasing
- Utilisation de la Méthode AGILE Documentation technique - Github
- Gestion d'un projet d'équipe et d'une stratégie